臺灣臺北地方法院民事判決
109年度建字第308號
原      告  力創設計有限公司

法定代理人  劉怡娟  
訴訟代理人  邱達彰  
            林森敏律師
            謝秉儒律師
被      告  台灣西克麥哈克股份有限公司

法定代理人  紀仲弘  
訴訟代理人  王瓊英  
            林亮儀  
            吳永鴻律師
上列當事人間請求給付工程款等事件，本院於民國111年1月20日
言詞辯論終結，判決如下：
    主      文
被告應給付原告新臺幣伍萬貳仟肆佰柒拾肆元，及自民國一０八
年十一月十九日起至清償日止，按週年利率百分之五計算之利息
。
原告其餘之訴駁回。
訴訟費用由被告負擔百分之四，餘由原告負擔。
本判決第一項得假執行，但被告以新臺幣伍萬貳仟肆佰柒拾肆元
為原告預供擔保後，得免為假執行。
原告其餘假執行之聲請駁回。
    事實及理由
壹、程序方面
    按訴狀送達後，原告不得將原訴變更或追加他訴，但擴張或
    減縮應受判決事項之聲明者，不在此限，民事訴訟法第255
    條第1項第3款定有明文。原告起訴時，原聲明請求：㈠被告
    應給付原告新臺幣（下同）134萬1280元，及自起訴狀繕本
    送達翌日起至清償日止，按週年利率5%計算之利息（本院卷
    一第11頁）。嗣於民國109年12月29日言詞辯論期日以民事
    準備㈠狀變更請求金額及其聲明為如後所示（本院卷一第327
    頁）。核原告所為上開訴之變更，係減縮應受判決事項之聲
    明，揆諸前揭規定，應予准許。
貳、實體方面
一、原告主張：
　㈠被告因承攬台灣中油股份有限公司天然氣事業部台中液化天
    然氣廠（下稱台中廠）之「海管超音波流量計流2組（含安
    裝測試及教育訓練）」工程，向伊購買超音波計量管線製作
    2套（含現場安裝施工），兩造並於107年5月7日簽訂計量管
    線買賣合約（下稱系爭台中廠契約），原約定契約總價168
    萬元，加計108年2月20日追加項目2萬9589元、108年8月8日
    追加項目25萬0362元及108年9月10日追加項目1萬8900元後
    ，共計197萬8851元。伊已依約將被告訂購之設備以合於契
    約規範之規格於工廠製作完成，並經廠驗合格，且均已運抵
    工地現場，被告依系爭台中廠契約第6條付款辦法之約定，
    應給付全部契約價款予伊，詎被告僅給付伊154萬1589元，
    且於108年8月27日因不可歸責於伊之事由，將伊之工班驅離
    工地，斯時伊尚有第2套計量管線安裝施工部分未完成，扣
    除該部分之稅後價款8萬6940元，伊尚得依系爭台中廠契約
    及民法第367條規定，請求被告給付剩餘價款35萬0322元；
    又被告於伊離場後仍持續使用伊之機具設備共10日，伊另得
    依民法第439條規定，請求被告給付租金9萬4500元及伊墊付
    之吊車、NDT檢驗、發電機等費用11萬7600元，合計21萬210
    0元，是伊就系爭台中廠契約共得請求被告給付56萬2422元
    。
　㈡被告另因承攬台灣中油股份有限公司天然氣事業部永安液化
    天然氣廠（下稱永安廠）之「二期氣體超音波計量設備（含
    安裝、測試）」工程，向伊購買超音波計量管線製作2套（
    含現場安裝施工），兩造並於107年8月28日簽訂儀器買賣合
    約（下稱系爭永安廠契約，與系爭台中廠契約合稱系爭二合
    約），原約定契約總價329萬1750元，加計107年10月4日追
    加項目28萬元、107年9月26日追加項目13萬5240元後，共計
    370萬6990元。伊已依約將被告訂購之設備以合於契約規範
    之規格於工廠製作完成，並經廠驗合格，且均已運抵工地現
    場，被告依系爭永安廠契約第6條付款辦法之約定，應給付
    全部契約價款予伊，詎被告僅給付伊285萬0463元，且於108
    年9月9日因不可歸責於伊之事由，將伊之工班驅離工地，斯
    時伊尚有計量管線安裝施工部分未完成，扣除該部分之稅後
    價款7萬7805元及伊應給付之逾期違約金18萬4338元，伊尚
    得依系爭永安廠契約及民法第367條規定，請求被告給付剩
    餘價款59萬4384元；又被告於伊離場後仍持續使用伊之機具
    設備共16.8日，伊另得依民法第439條規定，請求被告給付
    租金17萬6400元，是伊就系爭永安廠契約共得請求被告給付
    77萬0784元。
　㈣綜上，伊得請求被告給付合計133萬3206元，爰提起本件訴訟
    等語。並聲明：⒈被告應給付原告133萬3206元，及自起訴狀
    繕本送達翌日起至清償日止，按週年利率5%計算之利息；⒉
    願供擔保，請准宣告假執行。
二、被告則以：
　㈠依系爭台中廠契約及報價單之約定，原告須進行安裝施工並
    配合業主執行測試、驗收等工作，是該契約為承攬契約，契
    約總價原為160萬元，交貨期限為訂單確認後120天，嗣因追
    加工程款23萬8440元，契約總價增加為183萬8400元、稅後
    為193萬0362元。伊已於107年8月27日簽約時給付30%簽約款
    ，自該日起算交貨期限120天，原告至遲應於107年12月24日
    前依約安裝並完成驗收，惟原告遲誤工期經伊催告仍未見改
    善，且因資金周轉及債務問題無法支付員工薪資致其員工拒
    絕進場施作，伊為免遭業主罰款，僅得代原告雇工並自行租
    用相關器械續為施作，致該工程至108年9月20日始完成而逾
    期270天，伊另因而遭業主罰款，原告確已給付遲延，伊得
    依系爭台中廠契約第7條約定、民法第502條、第231條規定
    及不當得利法律關係，請求被告給付遲延違約金52萬1198元
    、代為雇工墊支之工資等費用18萬2576元及遭業主罰款之損
    害賠償83萬3340元。
　㈡依系爭永安廠契約及報價單之約定，原告須進行安裝施工並
    配合業主執行測試、驗收等工作，是該契約亦為承攬契約，
    契約總價原為313萬5000元，交貨期限為訂單確認後120天，
    嗣追加工程款41萬元，契約總價增加為354萬5000元、稅後
    為369萬9990元。伊已於107年9月5日簽約時給付30%簽約款
    ，自該日起算交貨期限120天，原告至遲應於108年1月2日前
    依約安裝並完成驗收，惟原告遲誤工期經伊催告仍未見改善
    ，且因資金周轉及債務問題無法支付員工薪資致其員工拒絕
    進場施作，伊為免遭業主罰款，僅得代原告雇工並自行租用
    相關器械續為施作，致該工程至108年10月9日始完成而逾期
    280天，伊另因而遭業主罰款，原告確已給付遲延，伊得依
    系爭永安廠契約第7條約定、民法第502條規定及不當得利法
    律關係，請求被告給付遲延違約金103萬5997元、代為雇工
    墊支之工資等費用49萬1895元及遭業主罰款之損害賠償167
    萬5800元。
　㈢伊已給付系爭台中廠契約工程款154萬1589元、系爭永安廠合
    約工程款285萬0463元，共439萬2052元，尚欠系爭二合約工
    程款共123萬9300元未給付，伊主張以對原告之上開債權與
    之抵銷等語，資為抗辯。
　㈣並聲明：⒈原告之訴及假執行之聲請均駁回；⒉願供擔保，請
    准宣告免為假執行。
三、查兩造於107年5月7日簽訂系爭台中廠契約，履約內容為台
    中廠超音波計量管線製作2套（含現場安裝施工），另於107
    年8月28日簽訂系爭永安廠契約，履約內容為永安廠超音波
    計量管線製作2套（含現場安裝施工），被告已給付系爭台
    中廠契約154萬1589元，及系爭永安廠契約285萬0463元等情
    ，有系爭台中廠契約及報價單、系爭永安廠契約及報價單為
    證（本院卷一第335至340、353至360頁），且為兩造所不爭
    執（本院卷二第142、187至188、191至195、233至234頁）
    ，堪信屬實。
四、本院之判斷：
　㈠有關系爭二契約之性質：
  ⒈按所謂買賣者，係指當事人約定一方移轉財產權於他方，他
    方支付價金之契約；而承攬者，乃指當事人約定，一方為他
    方完成一定之工作，他方俟工作完成，給付報酬之契約。是
    承攬關係重在一定工作之完成，買賣關係則重在財產權之移
    轉。又所謂製造物供給契約，乃當事人之一方專以或主要以
    自己之材料，製成物品供給他方，而由他方給付報酬之契約
    。此種契約之性質，究係買賣抑或承攬，應探求當事人之真
    意定之，如當事人之意思重在工作之完成，應定性為承攬契
    約；如重在財產權之移轉，即應解釋為買賣契約；兩者無所
    偏重或輕重不分時，則為承攬與買賣之混合契約。
　⒉查系爭二契約係由原告備料，製成超音波計量管線交付被告
    ，原告並應安裝測試，而由被告給付約定之款項等情，為兩
    造所不爭執，故系爭二契約為製造物供給契約。又系爭二契
    約，其內容載明被告為買方，原告為賣方，第2條訂購內容
    約定「甲方（即原告）同意向乙方購買超音波計量管線製作
    ...（含現場安裝施工），詳見...報價清單...」、第4條約
    定「交貨期限：訂單確認後120日內...」、第5條約定「交
    貨地點：甲方指定之交貨地點」、第6條付款方法約定「1.
    簽約款：合約總價款30%（或40%），雙方簽約後支付。2.完
    工款：合約總價款60%（或50%），廠驗合格後支付。3.交貨
    款：交貨付款10%。...」、第8條驗收條件約定「1.交貨驗
    收：乙方製作之超音波計量管線需符合台中廠（或永安廠）
    ...超音波流量計2組（含安裝測試及教育訓練）（或超音波
    計量設備《含安裝、測試》）採購案中...關於管線的所有規
    範...。2.乙方應將該批計量管線完成後交至甲方前或後，
    需配合執行台中廠超音波流量計2組（含安裝測試及教育訓
    練）（或超音波計量設備《含安裝、測試》）採購案中...關
    於計量管線的各項測試並提供各項測試報告...。3.若因乙
    方計量管線無法符合使用單位規範之要求導致全案無法驗收
    ，乙方須負責重做、整修或更換新品至中油使用單位驗收合
    格為止」（本院卷一第335至336、353至355頁），另系爭二
    契約之報價單項次1、2（或項次1）均記載「依業主規範要
    求進行耐壓測試」、項次3（或項次2）記載「現場安裝施工
    部分...-含運輸、現場拆卸吊裝與法蘭鎖固-現場氣密試驗.
    ..」（本院卷一第339至340、359頁）。可知系爭二契約履
    約內容除超音波計量管線製作外，尚包含現場安裝施工，且
    交貨驗收條件包含需符合被告與中油超音波流量計2組（含
    安裝測試及教育訓練）（或超音波計量設備《含安裝、測試》
    ）採購案中關於管線的所有規範，又依被告與中油合約關於
    計量管規範，包含計量管材料及安裝（本院卷一第361至363
    、369頁），可見系爭二契約第4條「交貨期限...」、第5條
    「交貨地點...」、第6條「...3.交貨款：交貨付款...」、
    第8條「1.交貨驗收...」，乃至第7條「...交貨時...」，
    其所指「交貨」應包含安裝，是原告主張系爭二契約之「交
    貨」指計量管廠驗合格交付被告云云，尚非可採，足徵原告
    並非一經交付計量管即可領取全部款項，尚須待原告安裝完
    畢後，被告始有給付交貨款之義務，故系爭二契約雖使用「
    買方」、「賣方」等名詞，然亦有合於民法第490條規定之
    一方給付勞務完成一定工作，他方再給付報酬之承攬性質，
    兩造訂約之目的不僅在於工作物所有權之移轉，且亦著重於
    工作物之完成。揆諸上開說明，系爭二契約既具有買賣、承
    攬之性質，兩者無所偏重，自屬買賣與承攬之混合契約，原
    告主張僅係買賣契約，並非可採，則關於上開產品之完成，
    應適用承攬之規定，關於財產權之移轉，應適用買賣之規定
    。
  ㈡有關原告於系爭台中廠契約得請求之金額：
　⒈原告主張台中廠原契約總價168萬元，加計108年2月20日追加
    2萬9589元、108年8月8日追加25萬0362元及108年9月10日追
    加1萬8900元後，共計197萬8851元（本院卷一第333頁），
    並提出系爭台中廠契約、報價單為憑（本院卷一第335、341
    、343頁）；被告對原契約總價168萬元、追加25萬0362元不
    爭執（本院卷二第141頁），然否認有追加2萬9589元、1萬8
    900元；惟依被告自行製作之合約款與付款明細，確有記載1
    08年9月10日追加1萬8000元（本院卷一第47、67頁），含稅
    為1萬8900元，是原告主張此部分追加，應屬有據；另原告
    主張追加2萬9589元並未提出證據證明，尚非可採。則系爭
    台中廠契約總價款合計應為194萬9262元（1,680,000＋250,3
    62＋18,900＝1,949,262），扣除兩造不爭執被告已給付原告
    之154萬1589元（本院卷二第142頁），及原告自承未施作部
    分8萬6940元（本院卷一第333頁），原告得請求之契約價款
    餘32萬0733元。
  ⒉原告主張被告於伊離場後仍持續使用伊之機具設備共10日，
    伊另得依民法第439條規定，請求被告給付租金9萬4500元及
    伊墊付之吊車、NDT檢驗、發電機等費用11萬7600元，合計2
    1萬2100元，並提出報價單、統一發票、工作契約書、帳款
    明細表為憑（本院卷一第345至352頁），然為被告所否認。
    而上開機具設備、吊車、發電機均係原告於108年8月27日離
    場後所留，兩造間並無租賃關係，是原告依民法第439條規
    定請求被告給付，已非可採。況兩造不爭執系爭台中廠契約
    並未終止（本院卷二第142頁），被告係因原告履約逾期（
    詳如後述），始於原告108年8月27日離場後自行繼續工作，
    則縱被告使用原告遺留之機具設備、吊車、發電機，及原告
    確有繳納NDT檢驗費，均係基於契約之履行，被告並非無法
    律上原因而受利益，原告亦非受有損害，是原告主張得請求
    被告給付上開代墊費用，亦非可採。
  ㈢有關原告於系爭永安廠契約得請求之金額：
　⒈原告主張永安廠原契約總價329萬1750元，加計107年10月4日
    追加28萬元、107年9月26日追加13萬5240元後，共計370萬6
    990元（本院卷一第333頁），並提出系爭永安廠契約、報價
    單為憑（本院卷一第353、415頁，卷二第19頁）；被告對上
    開金額均不爭執（本院卷二第141、233至234頁）。則原告
    系爭永安廠契約總價款合計為370萬6990元，扣除兩造不爭
    執被告已給付原告之285萬0463元（本院卷二第142頁），及
    原告自承未施作部分7萬7805元（本院卷一第333頁），原告
    得請求之契約價款餘77萬8722元。
　⒉原告主張被告於伊離場後仍持續使用伊之機具設備共16.8日
    ，伊另得依民法第439條規定，請求被告給付租金17萬6400
    元，並提出報價單為憑（本院卷一第345至352頁），然為被
    告所否認。而上開機具設備均係原告於108年9月9日離場後
    所留，兩造間並無租賃關係，是原告依民法第439條規定請
    求被告給付，已非可採。況兩造不爭執系爭永安廠契約並未
    終止（本院卷二第142頁），被告係因原告履約逾期（詳如
    後述），始於原告108年9月9日離場後自行繼續工作，則縱
    被告使用原告遺留之機具設備，因係基於契約之履行，被告
    並非無法律上原因而受利益，原告亦非受有損害，是原告主
    張得請求被告給付上開代墊費用，亦非可採。
  ㈣有關被告就系爭二契約主張抵銷抗辯，是否有據：
　⒈被告抗辯因原告履約逾期，伊代原告雇工並自行租用相關器
    械續為施作，系爭台中廠契約、系爭永安廠契約分別支出上
    開費用18萬2576元、49萬1895元，伊得依民法第502條、第2
    31條規定及不當得利法律關係，請求被告給付上開費用。而
    系爭二契約為買賣與承攬之混合契約，關於產品之完成，應
    適用承攬之規定，已如前述，且兩造並未終止契約，系爭二
    廠契約之工作仍進行中，係原告履約逾期（詳如後述）退場
    後由被告繼續完成，自應適用民法第497條規定，是被告依
    民法第502條、第231條規定及不當得利法法律關係請求，已
    非可採；然被告並未舉證證明其於原告分別於108年8月27日
    、於108年9月9日退場前，已定相當期限，請求原告改善其
    工作或依約履行，核與民法第497條規定要件不符，亦不得
    依該條規定請求繼續工作之費用。是被告請求原告給付上開
    費用，並非可採，即不得據以主張抵銷。
　⒉被告抗辯因原告履約逾期，致伊系爭台中廠契約、系爭永安
    廠契約分別遭業主罰款83萬3340元、167萬5800元而受有損
    害賠償，伊得向原告請求賠償。惟按當事人得約定債務人於
    債務不履行時，應支付違約金；違約金，除當事人另有訂定
    外，視為因不履行而生損害之賠償總額，民法第250條第1項
    、第2項前段分別定有明文。兩造間系爭二廠契約第7條違約
    責任已約定「除不可抗力之因素或經甲方書面同意延期交貨
    外，未能按約定日期交貨時，逾期1日，乙方應給付甲方按
    總價款1/1000違約金，得由甲方應付貨款內扣除」（本院一
    第336頁），核其性質乃就原告遲延給付之違約金約定，兩
    造就履約逾期除應按日以總價款1/1000處罰外，並無另得請
    求損害賠償之約定，是其性質乃損害賠償總額預定性之違約
    金，縱被告因履約逾期遭業主罰款而受有損害，亦不得就此
    罰款之損害再向原告求償，亦不得據以主張抵銷。
  ⒊被告抗辯原告就系爭台中廠契約未能按約定日期交貨，逾期2
    70日，伊得依系爭台中廠契約第7條約定，請求被告給付遲
    延違約金52萬1198元。查系爭台中廠契約第4條約定「交貨
    期限：訂單確認後120日內...」（本院一第335頁），被告
    抗辯伊於107年8月27日簽約確認訂單，為原告所未爭執，是
    應自該日起算交貨期限120日，原告至遲應於107年12月24日
    前依約交貨，又依前所述此之交貨係包含安裝，故原告主張
    安裝遲延無此約定之適用，並非可採。而原告於108年8月27
    日退場時，尚有第2套計量管線安裝施工部分未完成，為兩
    造所不爭執，堪認原告逾期245日。被告雖辯稱該該工作於1
    08年9月20日始完成而逾期270天，惟原告於108年8月27日已
    退場，為兩造所不爭執，難認嗣後逾期可歸責原告，是被告
    此部分所辯，並非可採；另原告主張依業主認定之逾期43日
    計算，亦無依據。又系爭台中廠契約存在25萬0362元及1萬8
    900元之追加部分，業如前述，衡情被告就前述追加部分，
    理應給予展延合理之工期，則依追加部分與原契約價金比例
    計算，追加部分給予20日展延工期為宜（〈250,362＋18,900〉
    ÷1,680,000×120日＝20，小數點以下進位）。再台中廠計量
    管線之履約期限經業主台中廠因天候不佳等因素展延21日，
    有台中廠財物驗收紀錄、監工週報表可稽（本院卷二第81頁
    ，監工週報表外放）。另原告主張應展延之日數（本院卷一
    第235頁），其中大雨無法施工除經業主展延21日外，108年
    8月16至同年月18日亦天候不佳下雨，應得再展延3日；其主
    張108年6月10日施工前會議無法施工應展延2日，惟該2日已
    因天候不佳展延（見外放之監工週報表第4頁），故不應再
    予展延；又其主張108年8月2日至同年月14日第一路管線測
    試期間無法施工應展延13日，參酌監工週報表第11至13頁，
    業主於108年8月10日至同年月14日確有執行DBB工事，應予
    展延5日，其餘難認係不可歸責原告之事由，不予展延；原
    告主張108年8月23日現場翻車事故無法施工應展延3日，惟
    依監工週報表第14頁，當日有施工，則翻車事故不影響工期
    ，不予展延；又原告主張追加施工項目應展延14日，前已計
    入展延20日，不重複展延；原告另主張管線堆放室外導致繡
    蝕須除繡應展延5日，核與監工週報表記載確有除繡相符（
    見監工週報表第9頁），應予展延5日。綜上，原告得展延日
    數為追加部分20日、業主展延21日、天候不佳3日、執行DBB
    工事5日、除繡5日，合計54日，則原告逾期245日扣除展延
    之54日，仍逾期191日。而系爭台中廠契約總價款為194萬92
    62元，已如前述，則被告得請求之逾期違約金應為37萬2309
    元（1,949,262元×1/1000×191日＝372,309元，小數點以下4
    捨5入）。原告主張應以伊未完成安裝項目占總價10%計算，
    與系爭台中廠契約第7條約定不符，尚非可採；另工程實務
    就逾期違約金多有總價款20%之上限，上開37萬2309元違約
    金並未逾總價款194萬9262元之20%（即38萬9852元），故無
    過高之情，是原告主張違約金應予酌減，亦非可採。從而，
    被告於37萬2309元範圍內主張抵銷，應屬有據。
　⒋被告抗辯原告就系爭永安廠契約未能按約定日期交貨，逾期2
    80日，伊得依系爭永安廠契約第7條約定，請求被告給付遲
    延違約金103萬5997元。查系爭永安廠契約第4條約定「交貨
    期限：訂單確認後120日內...」（本院一第353頁），被告
    抗辯伊於107年9月5日簽約確認訂單，為原告所未爭執，是
    應自該日起算交貨期限120日，原告至遲應於108年1月2日前
    依約交貨，又依前所述此之交貨係包含安裝，故原告主張安
    裝遲延無此約定之適用，並非可採。而原告於108年9月9日
    退場時，尚有計量管線安裝施工部分未完成，為兩造所不爭
    執，堪認原告逾期218日。被告雖辯稱該該工作於108年10月
    9日始完成而逾期280天，惟原告於108年9月9日已退場，為
    兩造所不爭執，難認嗣後逾期可歸責原告，是被告此部分所
    辯，並非可採；另原告主張依業主認定之逾期133日計算，
    亦無依據。又系爭永安廠契約存在28萬元及13萬5240元之追
    加部分，業如前述，衡情被告就前述追加部分，理應給予展
    延合理之工期，則依追加部分與原契約價金比例計算，追加
    部分給予16日展延工期為宜（〈280,000＋135,240〉÷3,291,75
    0×120日＝16，小數點以下進位）。再永安廠計量管線之履約
    期限經業主永安廠核准停工可扣除工期20日，有永安廠工期
    核算明細表可稽（本院卷二第91頁）。另原告主張應另展延
    32日（本院卷一第235至237頁），並未舉證證明，尚非可採
    ；又原告主張追加施工項目應展延35日（本院卷一第237頁
    ），惟追加部分給予16日展延工期為宜，已如前述，逾此部
    分並無依據。綜上，原告得展延日數為追加部分16日、業主
    展延20日，合計36日，則原告逾期218日扣除展延之36日，
    仍逾期182日。而系爭永安廠契約總價款為370萬6990元，已
    如前述，則被告得請求之逾期違約金應為67萬4672元（3,70
    6,990元×1/1000×182日＝674,672元，小數點以下4捨5入）。
    原告主張應以伊未完成安裝項目占總價10%計算，與系爭永
    安廠契約第7條約定不符，尚非可採；另工程實務就逾期違
    約金多有總價款20%之上限，上開67萬4672元違約金並未逾
    總價款370萬6990元元之20%（即74萬1398元），故無過高之
    情，是原告主張違約金應予酌減，亦非可採。從而，被告於
    67萬4672元範圍內主張抵銷，應屬有據。
　㈤綜上，原告就系爭台中廠契約、系爭永安廠契約分別得請求
    價款32萬0733元、77萬8722元合計109萬9455元，被告則得
    以逾期違約金37萬2309、67萬4672元合計104萬6981元主張
    抵銷，經抵銷後，原告請求被告給付5萬2474元，應屬有據
    ，逾此範圍之請求，即屬無據。
五、綜上所述，原告依系爭二契約法律關係，請求被告給付5萬2
    474元，及自起訴狀繕本送達翌日即108年11月19日（送達證
    書見本院卷一第87頁）起至清償日止，按週年利率5%計算之
    利息，為有理由，應予准許；逾此範圍之請求，為無理由，
    應予駁回。
六、本件所命原告給付之金額未逾50萬元，應依職權宣告假執行
    ，並依民事訴訟法第392條第2項規定，依職權宣告被告預供
    擔保後，得免為假執行。至原告敗訴部分，其假執行之聲請
    已因訴之駁回而失所依據，應併予駁回。
七、本件事證已臻明確，兩造其餘之攻擊或防禦方法及提出之證
    據，經本院斟酌後，認為均不足以影響本判決之結果，爰不
    逐一論駁，併此敘明。
八、訴訟費用負擔之依據：民事訴訟法第79條。
中　　華　　民　　國　　111 　年　　2 　　月　　24　　日
                  工程法庭    法  官  蕭清清
以上正本係照原本作成。
如對本判決上訴，須於判決送達後20日內向本院提出上訴狀。如
委任律師提起上訴者，應一併繳納上訴審裁判費。
中　　華　　民　　國　　111 　年　　2 　　月　　24　　日
                              書記官  林家鋐